# 求助陈版主！！！同一控制下企业重组问题

提问人：Dimeko 时间：2019-12-20 08:05:11
背景:
A、B、C 同属一个集团内，A 为 B 和 C 的母公司；B 为房地产开发企业（为项目公司），C向B 增资，增资后C 持有B公司51% 股权，A公司个别报表层面丧失对 B 公司的控制权，其对B公司的长期股权投资变更成权益法核算，因此在丧失控制权日，A 公司个别报表按权益法调整了对 B 公司长期股权投资的账面价值，确认了投资收益 1 亿元，因管理层计划在 B公司完成其项目开发销售后就将其处置，因此 A 公司在个别报表层面因丧失控制权而确认的投资收益对应也确认了递延所得税负债 2500 万元。
问题：目前 B 公司已完成项目开发并销售完毕，但其变更了原管理层的计划，准备注入新的房产销售项目，想问一下 A 个别报表原确认的递延所得税负债是否需要冲销？

回答人：chenyiwei
首先，C对 B增资并持股51%之后，A仍可以控制B，因此不存在 “A公司个别报表层面丧失对 B公司的控制权，其对 B公司的长期股权投资变更成权益法核算”这一说，应继续保持原投资成本，继续按成本法核算。相应地，也不存在后续的个别报表层面确认递延所得税负债的问题。